【裁判字號】    95,上訴,1451
【裁判日期】    950816
【裁判案由】    毒品危害防制條例
【裁判全文】
臺灣高等法院刑事判決                95年度上訴字第1451號
上  訴  人
即  被  告  甲○○
上列上訴人因毒品危害防制條例案件，不服臺灣板橋地方法院95
年度訴字第2904號，中華民國95年3月27日第一審判決（起訴案
號：臺灣板橋地方法院檢察署94年度毒偵字第6578號），提起上
訴，本院判決如下：
    主  文
上訴駁回。
    事實及理由
一、本案經本院審理結果，認第一審判決認事用法及量刑均無不
    當，應予維持，並引用第一審判決書記載之事實、證據及理
    由（如附件）。
二、上訴人即被告甲○○基於施用第一級毒品海洛因之概括犯意
    ，連續於94年10月30日前1、2日某時及同年月30日中午某時
    ，在其臺北縣中和市○○路186號3樓住處，連續施用海洛因
    多次之事實，業據被告坦承不諱 (見原審卷第39頁、第42頁
    )，且被告為警查獲時所採集之尿液，經送臺灣檢驗科技股
    份有限公司檢驗結果，呈鴉片類陽性反應，有該公司94年11
    月17日出具之濫用藥物尿液檢驗報告附卷可稽 (見偵卷第55
    頁)，復有注射針筒4支及塑膠鏟管1支扣案可資佐證，被告
    自白核與事實相符，本件事證明確。被告上訴意旨以原審量
    刑過重指摘原判決不當云云，惟查被告曾經吸食安非他命遭
    判處有期徒刑八月確定，有本院被告全國前案紀錄表在卷可
    稽，仍不知俊悔，再犯同類型之犯罪，惡性非輕，又施用第
    一級毒品罪法定刑為六月以上五年以下，原審僅酌處有期徒
    刑一年，在中度刑以下，難認過重，是其執前詞上訴應認無
    理由，予以駁回。
三、被告行為後，刑法第56條連續犯之規定，業於94年1月7日修
    正公布刪除，並於95年7月1日施行，則被告之犯行，因行為
    後新法業已刪除連續犯之規定，此刪除雖非犯罪構成要件之
    變更，但顯已影響行為人刑罰之法律效果，自屬法律有變更
    ，依新法第2條第1項規定，比較新、舊法結果，仍應適用較
    有利於被告之行為時法律即舊法論以連續犯（最高法院95年
    第8次刑事庭會議決議參照）。又行為後法律有變更者，依
    修正前刑法第2條第1項之規定，以適用裁判時法為原則，如
    行為時法有利於行為人，則例外適用行為時法；依修正後刑
    法第2條第1項規定，以適用行為時法為原則，惟如裁判時法
    有利於行為人，則例外的適用裁判時法。以往實務見解，認
    原判決未及比較適用新舊法時，上訴後，雖比較結果以舊法
    有利於行為人，而原判決別無其他撤銷事由，仍應由本院以
    此為由撤銷改判。惟修正後之規定係以適用行為時法為原則
    ，因此原判決雖未及比較適用，然上訴本院後，經比較新舊
    法，行為後之法律並非較有利於行為人，仍應適用行為時法
    ，則原判決適用行為時法即無不當，自不構成撤銷之事由，
    附此敘明。
四、被告經合法傳喚，無正當理由不到庭，爰不待其陳述逕行判
    決。
據上論結，應依刑事訴訟法第368條、第371條、第373條，判決
如主文。
本案經檢察官鍾鳳玲到庭執行職務。
中    華    民    國    95    年    8     月    16    日
                  刑事第十五庭審判長法  官  吳昭瑩
                                    法  官  王麗莉
                                    法  官  楊貴雄
以上正本證明與原本無異。
如不服本判決，應於收受送達後十日內向本院提出上訴書狀，其
未敘述上訴之理由者並得於提起上訴後十日內向本院補提理由書
（均須按他造當事人之人數附繕本）。
                                    書記官  林淑貞
中    華    民    國    95    年    8     月    16    日
附錄本案論罪科刑法條全文
毒品危害防制條例第10條第1項
施用第一級毒品者，處 6 月以上 5 年以下有期徒刑。


司法院資訊處製作；財團法人民間司法改革基金會備份。
